臺灣板橋地方法院刑事判決　　　　　　　 96年度易字第154號
公　訴　人　臺灣板橋地方法院檢察署檢察官
被　　　告　甲○○
上列被告因竊盜案件，經檢察官提起公訴（95年度偵字第20008
號），本院依簡式審判程序判決如下：
    主  文
甲○○攜帶兇器竊盜，累犯，處有期徒刑捌月。
    事  實
一、甲○○前因詐欺案件，經臺灣高等法院以九十年度上易字第
    二二八六號判決判處有期徒刑六月確定，於民國九十二年十
    月二十日執行完畢。詎猶不知悔改，意圖為自己不法之所有
    ，於九十五年八月二十日上午七時三十分許，在臺北縣三峽
    鎮臺北大學附近某處，見乙○○所有之車號３Ｇ－６５１９
    號自用小貨車停放該處，車窗未關，且電門孔內插有不知何
    人所有、客觀上足對人之生命身體造成威脅之剪刀一支，竟
    持該剪刀轉動電門發動車輛，駕駛該自用小貨車離去而竊取
    得手。嗣於同日上午七時五十分許，甲○○駕駛上開贓車搭
    載不知情之林正益（業經檢察官為不起訴處分），行經臺北
    縣樹林市○○路七二四號前為警當場查獲，並扣得如前所述
    之剪刀一支。
二、案經臺北縣政府警察局樹林分局移送臺灣板橋地方法院檢察
    署檢察官偵查起訴。本院於準備程序進行中，被告甲○○就
    被訴事實為有罪之陳述，經告知簡式審判程序之旨，並聽取
    公訴人、被告之意見後，本院合議庭裁定由受命法官獨任進
    行簡式審判程序。
    理  由
一、上揭犯罪事實，業據被告於警詢、偵查及本院準備程序、審
    理時均自白不諱，核與證人即被害人乙○○於警詢中指述之
    情節相符，並有贓物認領保管單一紙、車輛竊盜資料個別查
    詢報表一件在卷可稽，復有剪刀一支扣案可證，足認被告之
    自白與事實相符。從而本案事證明確，被告犯行堪予認定。
二、按扣案之剪刀前端尖銳，刀刃部分為金屬材質，質地堅硬，
    足對人之生命身體造成威脅，自屬客觀上足供兇器使用之物
    。核被告所為，係犯刑法第三百二十一條第一項第三款之攜
    帶兇器竊盜罪。再查被告前因詐欺案件，經臺灣高等法院以
    九十年度上易字第二二八六號判決判處有期徒刑六月確定，
    於九十二年十月二十日執行完畢乙節，有臺灣高等法院被告
    前案紀錄表一份在卷可考，其受有期徒刑之執行完畢，五年
    內故意再犯本件有期徒刑以上之罪，為累犯，應依法加重其
    刑。爰審酌被告素行非端，其竊得之財物價值不低，惟坦承
    犯行之犯後態度，暨其犯罪之動機、目的、所生危害等一切
    情狀，量處如主文所示之刑。扣案之剪刀一支，雖係被告持
    以犯本案所用之物，惟被告否認為其所有，辯稱：伊竊車時
    ，該支剪刀就已經插在電門孔上等情，本院復查無其他證據
    足認該支剪刀係被告所有，又非違禁物，爰不併為沒收之宣
    告，附此敘明。
三、如不服本判決，得自收受送達之日起十日內，向本院提出上
    訴。
據上論斷，應依刑事訴訟法第二百七十三條之一第一項、第二百
九十九條第一項前段，刑法第三百二十一條第一項第三款、第四
十七條第一項，判決如主文。
本案由檢察官丙○○提起公訴，經檢察官溫祖德到庭執行職務。
中　　華　　民　　國　　96　　年　　3 　　月　　28　　日
                  刑事第十庭  法  官  劉元斐
上列正本證明與原本無異。
如不服本判決，應於判決送達後十日內向本院提出上訴狀 (應附
繕本) ，上訴於臺灣高等法院。
                              書記官  郭玉芬
中　　華　　民　　國　　96　　年　　3 　　月　　28　　日
附錄本案論罪科刑所引法條：
刑法第三百二十一條：
犯竊盜罪而有左列情形之一者，處六月以上、五年以下有期徒刑
：
一  於夜間侵入住宅或有人居住之建築物、船艦或隱匿其內而犯之
    者。
二  毀越門扇、牆垣或其他安全設備而犯之者。
三  攜帶兇器而犯之者。
四  結夥三人以上而犯之者。
五  乘火災、水災或其他災害之際而犯之者。
六  在車站或埠頭而犯之者。
前項之未遂犯罰之。
